---
title: "cca_on_random_selected_samples"
output: html_document
---


```{r setup, include=FALSE}
knitr::opts_chunk$set(echo = TRUE)
root.dir = "/mnt/raid62/Lung_cancer_10x/"
knitr::opts_knit$set(root.dir = root.dir)
# setwd(root.dir)


cols = 3
size = 10
dpi = 300
filenames = list()


custom_colors <- c(
    "#1B62A3",
    "#9CB8DD",
    "#EE6719",
    "#F8A966",
    "#278F36",
    "#8CC873",
    "#C70F1F",
    "#EF7E82",
    "#7D509A",
    "#B59BC7",
    "#76423A",
    "#B48880",
    "#CB60A1",
    "#F1A3C5",
    "#7E7F83",
    "#BDC3C4",
    "#ABB126",
    "#D1D57A",
    "#1DAFC3",
    "#8BCFDA"
)
```

```{r}
load_packages <- function() {
    library(Matrix)
    library(Seurat)
    library(here)
    library(data.table)
    library(gridExtra)
    library(openxlsx)
    library(ape)
    library(dplyr)
    library(grid)
    library(ggpubr)
    library(slalom)
}

suppressPackageStartupMessages(load_packages())
```

### 读取原始counts
```{r cars}
raw_counts <- here("00_data_ingest", "00_raw_data", "raw_counts_clean.csv.gz")

data <- fread(paste("zcat", raw_counts))

# https://www.kaggle.com/cartographic/data-table-to-sparsematrix
to_sparse <- function(d_table){

  i_list <- lapply(d_table, function(x) which(x != 0))
  counts <- unlist(lapply(i_list, length), use.names = F)

  sparseMatrix(
    i = unlist(i_list, use.names = F),
    j = rep(1:ncol(d_table), counts),
    x = unlist(lapply(d_table, function(x) x[x != 0]), use.names = F),
    dims = dim(d_table),
    dimnames = list(NULL, names(d_table)))
}

spareData <- to_sparse(data[ ,2:ncol(data)])
rownames(spareData) <- data$V1

data <- spareData
rm(spareData)
```


### 做cluster的function
```{r}
perform_cluster <- function(obj, n.pcs = 75, res = 0.6, umap=TRUE) {
    obj <- FindClusters(
        object = obj,
        reduction.type = "pca",
        dims.use = 1:n.pcs,
        resolution = res,
        print.output = 0,
        save.SNN = TRUE
    )
    
    obj <- RunTSNE(
        object = obj,
        reduction.use = "pca",
        dims.use = 1:n.pcs,
        max_iter = 2000,
        check_duplicates = FALSE,
        reduction.name = "tSNE",
        reduction.key = "tSNE_"
    )
    
    obj@meta.data <- cbind(obj@meta.data, obj@dr$tSNE@cell.embeddings[rownames(obj@meta.data),])
    
    if (umap) {
        obj <- RunUMAP(
            object = obj,
            reduction.use = "pca",
            dims.use = 1:n.pcs,
            min_dist = 0.75
        )
    
        obj@meta.data <- cbind(obj@meta.data, obj@dr$umap@cell.embeddings[rownames(obj@meta.data),])
  
    }
  
    return(obj)
}
```


### Test CCA on random selected cells

#### 随机选择cells、 读取meta info
```{r}
set.seed(99)
data <- data[, sample(1:ncol(data), 0.1 * ncol(data))]

meta <- readRDS(here("00_data_ingest", "04_rds_generated", "meta_all.rds"))
```

```{r}
obj <- CreateSeuratObject(data, project = "Test", meta.data = meta)

rownames(meta) <- meta$Cell
for(i in colnames(meta)) {
    if (i %in% colnames(obj@meta.data)) {
        print(i)
        obj@meta.data[,i] <- meta[rownames(obj@meta.data), i]
    }
}
```

## 普通流程中，质量控制

通常情况下，随机选取的细胞，其质控的分布情况应与原始的数据一致

```{r fig.height=8, fig.width=12}
mito.genes <- grep(pattern = "^MT-", x = rownames(x = obj@data), value = TRUE)
percent.mito <- Matrix::colSums(obj@raw.data[mito.genes, ])/Matrix::colSums(obj@raw.data)

# AddMetaData adds columns to object@meta.data, and is a great place to
# stash QC stats
obj <- AddMetaData(object = obj, metadata = percent.mito, col.name = "percent.mito")

filenames[["vlnplot"]] <- here("04_cca_plots", "all", "00_before_cca_vlnplot.png")
png(type="cairo", filenames[["vlnplot"]], res = dpi, width = 12, height = 6, units = "in")
VlnPlot(object = obj, features.plot = c("nGene", "nUMI", "percent.mito"), nCol = 3)
dev.off()

knitr::include_graphics(filenames[["vlnplot"]])
```


```{r fig.height=6, fig.width=12}
filenames[["geneplot"]] <- here("04_cca_plots", "all", "01_without_cca_geneplot.png")
png(type="cairo", filenames[["geneplot"]], res = dpi, width = 12, height = 6, units = "in")
par(mfrow = c(1, 2))
GenePlot(object = obj, gene1 = "nUMI", gene2 = "percent.mito")
GenePlot(object = obj, gene1 = "nUMI", gene2 = "nGene")
dev.off()

knitr::include_graphics(filenames[["geneplot"]])
```

### 归一化处理，以及识别variable genes

```{r }
obj <- NormalizeData(
    object = obj, 
    normalization.method = "LogNormalize", 
    scale.factor = 10000
)


obj <- FindVariableGenes(
    object = obj, 
    mean.function = ExpMean, 
    dispersion.function = LogVMR, 
    x.low.cutoff = 0.0125, 
    x.high.cutoff = 3, 
    y.cutoff = 0.5
)


obj <- ScaleData(object = obj, vars.to.regress = c("nUMI", "percent.mito"))
```

```{r}
obj <- RunPCA(
    object = obj, 
    pc.genes = obj@var.genes,
    do.print = FALSE,
    pcs.compute = 100,
    pcs.print = 1:5, 
    genes.print = 5
)
```

检查PC的分布情况

```{r}
filenames[["pcaplot"]] <- here("04_cca_plots", "all", "01_without_cca_pcaplot.png")
png(type="cairo", filenames[["pcaplot"]], res = dpi, width = 6, height = 6, units = "in")
PCAPlot(object = obj, dim.1 = 1, dim.2 = 2)
dev.off()

knitr::include_graphics(filenames[["pcaplot"]])

filenames[["pcaheatplot"]] <- here("04_cca_plots", "all", "01_without_cca_pcaheatmap.png")
png(type="cairo", filenames[["pcaheatplot"]], res = dpi, width = 18, height = 18, units = "in")
PCHeatmap(object = obj, pc.use = 1:12, cells.use = 500, do.balanced = TRUE, label.columns = FALSE, use.full = FALSE)
dev.off()

knitr::include_graphics(filenames[["pcaheatplot"]])
```


```{r}
filenames[["pceplot"]] <- here("04_cca_plots", "all", "01_without_cca_pcemap.png")
png(type="cairo", filenames[["pceplot"]], res = dpi, width = 18, height = 6, units = "in")
PCElbowPlot(object = obj, num.pc=100)
dev.off()

knitr::include_graphics(filenames[["pceplot"]])
```


```{r}
obj <- perform_cluster(obj, n.pcs = 50, umap = FALSE)
```

```{r include=FALSE}
p_list = list()
p_list[[1]] = DimPlot(object = obj, do.label = TRUE, reduction.use = "tSNE", pt.size = 0.1, no.legend = TRUE, do.return = TRUE)
p_list[[2]] = DimPlot(object = obj, do.label = FALSE, reduction.use = "tSNE", pt.size = 0.1, no.legend = FALSE, group.by = "Batch")

filenames[["tSNE"]] <- here("04_cca_plots", "all", "01_without_cca_tSNE.png")
png(type="cairo", filename = filenames[["tSNE"]], width = 15, height = 6, res = dpi, units = "in")
grid.arrange(grobs = p_list, ncol = 2)
dev.off()
```
```{r}
knitr::include_graphics(filenames[["tSNE"]])
```

---
## Perform cca
```{r}
batches = list()

for (i in unique(obj@meta.data$Batch)) {
    temp = obj@meta.data[obj@meta.data$Batch == i,]
    
    temp <- CreateSeuratObject(
        raw.data = obj@raw.data[, rownames(temp)],
        meta.data = temp,
        project = as.character(i)
    )
    
    temp <- NormalizeData(temp)
    
    temp <- ScaleData(temp, display.progress = F)
    
    temp <- FindVariableGenes(temp, do.plot = F)
    
    batches[[i]] <- temp
}
```

### 进行CCA
```{r}
genes.use <- c()

for(i in batches) {
    genes.use = c(genes.use, head(rownames(i@hvg.info), 1000))
}

for(i in batches) {
    genes.use = intersect(genes.use, rownames(i@scale.data))
}

obj_cca <- RunMultiCCA(batches, genes.use = genes.use, num.cc = 30)
```


### 初步检查CCA效果
```{r include=FALSE}
filenames[["cca_vlnplot"]] <- here("04_cca_plots", "all", "02_after_cca_pcemap.png")
png(type="cairo", filenames[["cca_vlnplot"]], res = dpi, width = 12, height = 6, units = "in")

p1 <- DimPlot(
    object = obj_cca, 
    reduction.use = "cca", 
    group.by = "Batch", 
    pt.size = 0.5, 
    do.return = TRUE
    )
p2 <- VlnPlot(
    object = obj_cca, 
    features.plot = "CC1", 
    group.by = "Batch", 
    do.return = TRUE
    )
plot_grid(p1, p2)

dev.off()
```
```{r}
knitr::include_graphics(filenames[["cca_vlnplot"]])
```

### 作图选择使用多少个CC

```{r include=FALSE}
filenames[["metagene"]] <- here("04_cca_plots", "all", "02_after_cca_metagenebio.png")
png(type="cairo", filenames[["metagene"]], res = dpi, width = 18, height = 6, units = "in")
MetageneBicorPlot(obj_cca, grouping.var = "Batch", dims.eval = 1:30, display.progress = FALSE)
dev.off()
```
```{r}
knitr::include_graphics(filenames[["metagene"]])
```


```{r}
obj_cca <- AlignSubspace(obj_cca, reduction.type = "cca", grouping.var = "Batch", dims.align = 1:30)
obj_cca <- RunTSNE(obj_cca, reduction.use = "cca.aligned", dims.use = 1:30, do.fast = T)
obj_cca <- FindClusters(obj_cca, reduction.type = "cca.aligned", resolution = 0.6, dims.use = 1:30, print.output = FALSE)
```


### plot tSNE

检查CCA的效果
```{r}
p1 <- DimPlot(obj, do.return = T, pt.size = 0.1, group.by = "Batch", reduction.use = "tSNE", plot.title = "Without CCA")
p2 <- DimPlot(obj_cca, do.return = T, pt.size = 0.1, group.by = "Batch", plot.title = "With CCA", reduction.use = "tsne")
p3 <- DimPlot(obj_cca, do.label = T, do.return = T, pt.size = 0.1, no.legend=TRUE, reduction.use = "tsne")
p4 <- DimPlot(obj_cca, do.return = T, pt.size = 0.1, group.by = "Batch", plot.title = "With CCA", reduction.use = "cca.aligned")

filenames[["cca_tsne"]] <- here("04_cca_plots", "all", "02_after_cca_tsne.png")
png(type="cairo", filenames[["cca_tsne"]], res = dpi, width = 12, height = 12, units = "in")
plot_grid(p1, p2, p3, p4)
dev.off()

knitr::include_graphics(filenames[["cca_tsne"]])
```


---

### Save Rds
```{r}
saveRDS(obj, here("00_data_ingest", "04_rds_generated", "without_cca_random_selected_samples.rds"))
saveRDS(obj_cca, here("00_data_ingest", "04_rds_generated", "with_cca_random_selected_samples.rds"))
```

---

### 用这三万个细胞分下群
是否能够拿到一致的细胞亚群，如果CCA后分群效果反而不好，那么CCA的结果就有问题

```{r}
obj <- readRDS(here("00_data_ingest", "04_rds_generated", "without_cca_random_selected_samples.rds"))
obj_cca <- readRDS(here("00_data_ingest", "04_rds_generated", "with_cca_random_selected_samples.rds"))

markers <- read.xlsx(here("00_data_ingest", "03_annotation_csv", "20190326_gene_markers.xlsx"), sheet = 3)
```


```{r include=FALSE}
p1 <- DotPlot(obj, genes.plot = unique(markers$Markers), group.by = "res.0.6", x.lab.rot = TRUE, do.return = TRUE) + coord_flip() + labs(title = "Withou CCA")
p2 <- DotPlot(obj_cca, genes.plot = unique(markers$Markers), group.by = "res.0.6", x.lab.rot = TRUE, do.return = TRUE) + coord_flip() + labs(title = "With CCA")

p <- ggarrange(p1, p2)

filenames[["cca_dotplot"]] <- here("04_cca_plots", "all", "03_dotplot_comparision.png")
ggsave(filename = filenames[["cca_dotplot"]], plot = p, width = 16, height = 20, units = "in", dpi = dpi)
```
```{r}
knitr::include_graphics(filenames[["cca_dotplot"]])
```


---
```{r}
obj <- readRDS(here("00_data_ingest", "04_rds_generated", "without_cca_random_selected_samples.rds"))
obj_cca <- readRDS(here("00_data_ingest", "04_rds_generated", "with_cca_random_selected_samples.rds"))
```

```{r}
write.csv(as.matrix(obj@raw.data), file = here("00_data_ingest", "04_rds_generated", "cca_random_raw_counts.csv"))

write.csv(obj@meta.data, file=here("00_data_ingest", "04_rds_generated", "cca_random_meta_info.csv"))
```

---
### 也按照总体的情况，统计下各群体中细胞的来源信息与情况
```{r}
temp <- as.data.frame(obj_cca@meta.data %>% select(res.0.6, Cell) %>% group_by(res.0.6) %>% tally())

colnames(temp) <- c("Cluster", "counts")

ggplot(data=temp, aes(x=Cluster, y=log10(counts))) + geom_bar(stat = "identity")
```


##### 每个cluster中，具体涉及到不同患者
```{r fig.height=8, fig.width=12}
# 1. count the number of cells from different patients in each cluster
# 2. convert the counts into percentage
temp = as.data.frame(obj_cca@meta.data %>% select(res.0.6, PatientID) %>% group_by(res.0.6, PatientID) %>% add_tally() %>% unique() %>% group_by(res.0.6) %>% mutate(freq = n / sum(n)))

colnames(temp) <- c("Cluster", "PatientID", "counts", "freq")

p1 <- ggplot(
    data=temp, 
    aes(x=reorder(Cluster, -counts), y=log10(counts), fill=PatientID)
) + 
    geom_bar(stat = "identity") + 
    labs(x="Cluster", y="log10(counts)")

p2 <- ggplot(
    data=temp, aes(x=Cluster, y=freq, fill = PatientID)
    ) + 
    geom_bar(stat = "identity", position = position_stack())

ggarrange(p1, p2, nrow=1, ncol=2, common.legend = TRUE, legend = "bottom")
```

#### 按照每个cluster中，不同疾病时期的情况做分布
```{r fig.height=6, fig.width=12}
# change stage into new stage
obj_cca@meta.data$newStage <- gsub("[^IV]", "", obj_cca@meta.data$Stage)


# 1. count the number of cells from different patients in each cluster
# 2. convert the counts into percentage
temp = as.data.frame(obj_cca@meta.data %>% select(res.0.6, newStage) %>% group_by(res.0.6, newStage) %>% add_tally() %>% unique() %>% group_by(res.0.6) %>% mutate(freq = n / sum(n)))

colnames(temp) <- c("Cluster", "Stage", "counts", "freq")

p1 <- ggplot(
    data=temp, 
    aes(x=reorder(Cluster, -counts), y=log10(counts), fill=Stage)
) + 
    geom_bar(stat = "identity") + 
    labs(x="Cluster", y="log10(counts)")

p2 <- ggplot(
    data=temp, aes(x=Cluster, y=freq, fill = Stage)
    ) + 
    geom_bar(stat = "identity", position = position_stack())

ggarrange(p1, p2, nrow=1, ncol=2, common.legend = TRUE, legend = "bottom")
```

#### 腺癌中原位、微浸润和浸润的占比

```{r fig.height=6, fig.width=12}
# 1. count the number of cells from different patients in each cluster
# 2. convert the counts into percentage
temp = as.data.frame(obj_cca@meta.data %>% select(res.0.6, Disease, Phage) %>% filter(Disease == "Adenocarcinoma") %>% group_by(res.0.6, Phage) %>% add_tally() %>% unique() %>% group_by(res.0.6) %>% mutate(freq = n / sum(n)))

colnames(temp) <- c("Cluster", "Disease", "Phage", "counts", "freq")

p1 <- ggplot(
    data=temp, 
    aes(x=reorder(Cluster, -counts), y=log10(counts), fill=Phage)
) + geom_bar(
    stat = "identity"
    ) + labs(
            x="Cluster", y="log10(counts)"
        )
    

p2 <- ggplot(
    data=temp, aes(x=Cluster, y=freq, fill = Phage)
    ) + 
    geom_bar(
        stat = "identity", 
        position = position_stack()
    )

ggarrange(p1, p2, nrow=1, ncol=2, common.legend = TRUE, legend = "right")
```

---
# Test slalom

```{r}
obj <- readRDS(here("00_data_ingest", "04_rds_generated", "without_cca_random_selected_samples.rds"))
```

```{r}
exprs_matrix <- SingleCellExperiment::logcounts(as.SingleCellExperiment(obj))
mesc1 <- SingleCellExperiment::SingleCellExperiment(
    assays = list(logcounts = as.matrix(exprs_matrix)[obj@var.genes,])
)
```

h.all.v6.2.symbols.gmt download from `http://software.broadinstitute.org/gsea/msigdb/collections.jsp#H`
```{r}
genesets <- GSEABase::getGmt(here("00_data_ingest", "00_raw_data", "h.all.v6.2.symbols.gmt"))
```

```{r}
model <- newSlalomModel(mesc1, genesets, n_hidden = 5, min_genes = 1)
```

```{r}
model <- initSlalom(model)
```

```{r}
model <- trainSlalom(model, nIterations = 5000, shuffle = TRUE, pretrain = TRUE, seed = 222)
```

```{r}
topTerms(model)
```

```{r}
plotTerms(model)
```

```{r}
plotRelevance(model)
```

```{r}
mesc2 <- addResultsToSingleCellExperiment(mesc1, model)
```

```{r}
model <- readRDS(here("00_data_ingest", "07_generated_by_slalom", "cca_random_selected_model.rds"))
```

```{r}
topTerms(model)
```

Note that the `echo = FALSE` parameter was added to the code chunk to prevent printing of the R code that generated the plot.
