---
title: "10x_seurat"
output:
  html_document: default
  pdf_document: default
---

```{r setup, include=FALSE}
knitr::opts_knit$set(root.dir = "/mnt/raid62/Lung_cancer_10x/seurat/")
knitr::opts_chunk$set(echo = TRUE)
```

## 10X lung cancer project

### 初步质量检查与数据整合
1. load packages
```{r }
load_packages <- function() {
    library("Seurat")
    library("dplyr")
    library("cowplot")
    library("openxlsx")
    library("gridExtra")
    library("pheatmap")
    library("openxlsx")
}

suppressPackageStartupMessages(load_packages())
```

2. setup basic varialbes

```{r}
cell_ranger_results <- "/mnt/raid62/Lung_cancer_10x/CellRanger/lung_cancer/"
seurat_cluster_results <- "/mnt/raid62/Lung_cancer_10x/seurat/cluster/"
setwd("/mnt/raid62/Lung_cancer_10x/seurat/")
```

3. filter and basic QC

1. 根据CellRanger的结果，各样本的`Estimated.Number.of.Cells`和`Median.Genes.per.Cell`如下
```{r fig.height=6, fig.width=12}
raw_quality <- read.xlsx("2019.02.11-所有样本测序质量信息.xlsx")
raw_quality <- raw_quality[, c("PatientID", "Estimated.Number.of.Cells", "Median.Genes.per.Cell")]

temp1 <- raw_quality[, c("PatientID", "Estimated.Number.of.Cells")]
temp1$type = "Estimated.Number.of.Cells"

temp2 <- raw_quality[, c("PatientID", "Median.Genes.per.Cell")]
temp2$type <- "Median.Genes.per.Cell"

colnames(temp1) <- c("Patient", "value", "type")
colnames(temp2) <- c("Patient", "value", "type")

raw_quality <- rbind(temp1, temp2)

rm(temp1)
rm(temp2)

raw_quality$value <- as.numeric(gsub(",", "", raw_quality$value))

ggplot(raw_quality, aes(x = reorder(Patient, -value), y=value, fill=type)) + 
    geom_bar(stat = "identity", position = position_dodge()) +
    theme(axis.text.x = element_text(angle = 90, hjust = 1, vjust = 0.5)) +
    labs(x = "Patient ID", y = "") +
    geom_hline(yintercept=200, linetype="dashed", color = "black")
```

> 根据图中结果可见`PLC0017`的每个细胞的基因数低于200（图中虚线为200）

2. 统计每个细胞中所有基因的总体表达量如下，暂定该阈值为1000。即所有基因表达量不足1000的细胞为不合格细胞

```{r fig.height=5, fig.width=8}
cs <- read.table("raw_counts_int.colSums")
ggplot(cs, aes(x = log10(V2))) + geom_density() + labs(x = "log10(Expression of cells)") + geom_vline(xintercept = 3, linetype = "dashed", color = "grey")
```

3. 统计每个基因在所有细胞中的表达量，暂定阈值为1000，即基因若在所有细胞中的表达量之和不足1000，为低表达基因，过滤去除。
```{r fig.height=5, fig.width=8}
rs <- read.table("raw_counts_int.rowSums")
ggplot(rs, aes(x = log10(V2 + 1))) + geom_density() + labs(x = "log10(Expresison of genes across all cells)")  + geom_vline(xintercept = 3, linetype = "dashed", color = "grey")
```

4. 正式过滤各样本的细胞与基因
```{r pressure, echo=FALSE}
# lung10x.raw <- read.table("raw_counts_int.txt")
# 
# rs <- rowSums(lung10x.raw)
# 
# cs <- colSums(lung10x.raw)
# 
# lung10x.raw <- lung10x.raw[rs >= 1000, cs > 1000]
```

---

### Seurat pipeline

#### Prepare meta info

```{r}
# expression_matrix = readRDS("/mnt/raid62/Lung_cancer_10x/seurat/lung10x.rs.cs1000.RDS")

# meta_info <- read.xlsx("Meta_info/2019.02.20-样本信息.xlsx", rowNames = T)
# 
# sample_cells <- as.data.frame(sapply(colnames(expression_matrix), function(x) {strsplit(x, "_")[[1]][1]}))
# sample_cells$Cell = rownames(sample_cells)
# meta_info <- merge(meta_info, sample_cells, by.x = "SampleID", by.y = "sample_cells")

# saveRDS(meta_info, "Meta_info/20190226_lung10X_rscs1000_MetaInfo.RDS")
# meta_info = readRDS("Meta_info/20190226_lung10X_rscs1000_MetaInfo.RDS")
```

#### 

1. Create Seurat object
```{r}
perform_seurat <- function(expression_matrix, meta_info) {
    obj <- CreateSeuratObject(
        raw.data = expression_matrix, 
        meta.data = meta_info, 
        project = "Lung10X"
    )
    
    obj <- NormalizeData(
        object = obj, 
        normalization.method = "LogNormalize", 
        scale.factor = 10000
    )
    
    obj <- FindVariableGenes(
        object = obj, 
        mean.function = ExpMean, 
        dispersion.function = LogVMR, 
        do.plot = FALSE
    )
    
    hv.genes <- head(rownames(obj@hvg.info), 1000)
    
    mito.genes <- grep(
        pattern = "^MT-", 
        x = rownames(x = obj@raw.data), 
        value = TRUE
    )
    
    percent.mito <- Matrix::colSums(obj@raw.data[mito.genes, ])/Matrix::colSums(obj@raw.data)
    
    obj <- AddMetaData(
        object = obj, 
        metadata = percent.mito, 
        col.name = "percent.mito"
    )
    
    
    obj <- ScaleData(
        object = obj, 
        genes.use = hv.genes, 
        display.progress = FALSE, 
        vars.to.regress = c("percent.mito", "nUMI"), 
        do.par = TRUE, 
        num.cores = 12
    )
    
     obj <- RunPCA(
        object = obj, 
        pc.genes = hv.genes, 
        pcs.compute = 100, 
        do.print = TRUE, 
        pcs.print = 1, 
        genes.print = 1
    )
    
    
    obj <- FindClusters(
        object = obj,
        reduction.type = "pca", 
        dims.use = 1:10, 
        resolution = 0.6, 
        print.output = 0, 
        save.SNN = TRUE,
        force.recalc = TRUE
    )
    
    
    obj <- RunTSNE(
        object = obj, 
        reduction.use = "pca", 
        dims.use = 1:75,
        max_iter = 2000,
        check_duplicates = FALSE,
        reduction.name = "tSNE", 
        reduction.key = "tSNE_"
    )
    
    
    obj <- RunUMAP(
        object = obj, 
        reduction.use = "pca", 
        dims.use = 1:75, 
        min_dist = 0.75
    )
    
    return(obj)
}

# obj <- perform_seurat(expression_matrix, meta_info)
# rownames(meta_info) <- meta_info$Cell
# for (i in colnames(meta_info)[2:ncol(meta_info)]) {
# 
#     if (i %in% colnames(meta_info)) {
#         obj@meta.data[, i] <- meta_info[rownames(obj@meta.data), i]
#     }
# }

# obj@meta.data <- obj@meta.data[, !colnames(obj@meta.data) %in% c("tSNE_1", "tSNE_2", "UMAP1", "UMAP2")]
# 
# obj@meta.data <- cbind(obj@meta.data, obj@dr$tSNE@cell.embeddings)
# obj@meta.data <- cbind(obj@meta.data, obj@dr$umap@cell.embeddings)
# obj@meta.data <- cbind(obj@meta.data, obj@ident)
# colnames(obj@meta.data)[ncol()] <- "cluster_id"
# 
# saveRDS(obj, "20190226_seurat_obj.rds")
obj <- readRDS("20190226_seurat_obj.rds")
```


2. 简单看下质控效果
```{r fig.height=6, fig.width=12}
VlnPlot(object = obj, features.plot = c("nGene", "nUMI", "percent.mito"), nCol = 2, point.size.use=0)
```

```{r fig.height=6, fig.width=12}
GenePlot(object = obj, gene1 = "nUMI", gene2 = "nGene")
GenePlot(object = obj, gene1 = "nUMI", gene2 = "percent.mito")
```

```{r fig.height=8, fig.width=12}
VizPCA(object = obj, pcs.use = 1:5, nCol = 5)
```

```{r fig.height=8, fig.width=8}
PCAPlot(object = obj, dim.1 = 1, dim.2 = 2)
```

```{r fig.height=12, fig.width=12}
PCHeatmap(object = obj, pc.use = 1:12, cells.use = 500, do.balanced = TRUE, label.columns = FALSE)
```

```{r fig.height=6, fig.width=12}
# JackStrawPlot(object = obj, PCs = 1:12)

PCElbowPlot(object = obj)
```

3. 检查Seurat normalization的效果

做一下density plot看下normalization的效果
Scale.data是围绕0进行的scale，因此，无法直接取log10与raw.data作比较，此处将scale.data + abs(min(scale.data))以取得正值便于做比较

1. 归一化之前每个样本的表达量密度分布较乱
```{r fig.height=8, fig.width=15}

cs <- colSums(obj@raw.data)
cs <- as.data.frame(cs)
cs$sample <- sapply(rownames(cs), function(x) {return(strsplit(x, "_")[[1]][1])})

ggplot(data = cs, aes(x=log10(cs), color = sample)) + geom_density() + theme(legend.position = "none")
```

2. 归一化之后各样本表达量分布较为集中
```{r fig.height=8, fig.width=15}
cs_scale <- colSums(obj@scale.data)
cs_scale <- as.data.frame(cs_scale)
cs_scale$cs_scale <- cs_scale$cs_scale + abs(min(cs_scale$cs_scale)) + 1
cs_scale$sample <- sapply(rownames(cs_scale), function(x) {return(strsplit(x, "_")[[1]][1])})

ggplot(data = cs_scale, aes(x=log10(cs_scale), color = sample)) + geom_density() + theme(legend.position = "none")
```

3. 归一化之前各样本各细胞中所有基因表达量水平不一
```{r fig.height=8, fig.width=20}
ggplot(cs, aes(x=sample, y=log10(cs), fill=sample)) + geom_violin(trim=TRUE) + theme(legend.position = "none", axis.text.x = element_text(angle = 90))
```

4. 归一化之前各样本各细胞中所有基因表达量水平较为统一
```{r fig.height=8, fig.width=20}
ggplot(cs_scale, aes(x=sample, y=log10(cs_scale), fill=sample)) + geom_violin(trim=TRUE) + theme(legend.position = "none", axis.text.x = element_text(angle = 90))
```

---

### 检查降维分群结果

1. 首先查看tSNE和UMAP两种计算方式的分群效果
```{r fig.height=10, fig.width=20}
p1 <- DimPlot(
    object = obj, 
    reduction.use = "tSNE", 
    no.legend = TRUE, 
    do.return = TRUE, 
    vector.friendly = TRUE, 
    pt.size = 0.1,
    do.label = TRUE,
    label.size = 8
) + 
    ggtitle("tSNE") + 
    theme(plot.title = element_text(hjust = 0.5))

p2 <- DimPlot(
    object = obj, 
    reduction.use = "umap", 
    no.legend = TRUE, 
    do.return = TRUE, 
    vector.friendly = TRUE, 
    pt.size = 0.1,
    do.label = TRUE,
    label.size = 8
    ) + 
    ggtitle("UMAP") + 
    theme(plot.title = element_text(hjust = 0.5))

plot_grid(p1, p2)
```

#### 用不同的feature去做tSNE的分布图

1. 根据不同Sample
```{r fig.height=8, fig.width=12}

p.sample <- DimPlot(
    object = obj, 
    reduction.use = "tSNE", 
    group.by = "SampleID", 
    pt.size = 0.1, 
    do.return = TRUE,
    no.legend = TRUE
)

p.sample
```

2. 根据不同Batch
```{r fig.height=8, fig.width=12}
p.batch <- DimPlot(
    object = obj, 
    reduction.use = "tSNE", 
    group.by = "Batch", 
    pt.size = 0.01, 
    do.return = TRUE
)

p.batch
```

3. 根据不同Patient
```{r fig.height=8, fig.width=12}
p.patient <- DimPlot(
    object = obj, 
    reduction.use = "tSNE", 
    group.by = "PatientID", 
    pt.size = 0.1, 
    do.return = TRUE
)

p.patient

```

4. 根据不同Sex
```{r fig.height=8, fig.width=12}
p.sex <- DimPlot(
    object = obj, 
    reduction.use = "tSNE", 
    group.by = "Sex", 
    pt.size = 0.01, 
    do.return = TRUE,
    cells.use = rownames(obj@meta.data[!is.na(obj@meta.data$Sex),])
)

p.sex
```

5. 根据不同Tissue
```{r fig.height=8, fig.width=12}
p.tissue <- DimPlot(
    object = obj, 
    reduction.use = "tSNE", 
    group.by = "Tissue", 
    pt.size = 0.01, 
    do.return = TRUE,
    cells.use = rownames(obj@meta.data[!is.na(obj@meta.data$Tissue),])
)

p.tissue
```

6. 根据不同Disease
```{r fig.height=8, fig.width=12}
p.disease <- DimPlot(
    object = obj, 
    reduction.use = "tSNE", 
    group.by = "Disease", 
    pt.size = 0.01, 
    do.return = TRUE,
    cells.use = rownames(obj@meta.data[!is.na(obj@meta.data$Disease),])
)

p.disease
```

7. 根据不同Stage
```{r fig.height=10, fig.width=12}
p.stage <- DimPlot(
    object = obj, 
    reduction.use = "tSNE", 
    group.by = "Stage", 
    pt.size = 0.01, 
    do.return = TRUE,
    cells.use = rownames(obj@meta.data[!is.na(obj@meta.data$Stage),])
)

p.stage
```

9. 根据不同Phage
```{r fig.height=8, fig.width=12}
p.phage <- DimPlot(
    object = obj, 
    reduction.use = "tSNE", 
    group.by = "Phage", 
    pt.size = 0.01, 
    do.return = TRUE
)

p.phage
```

---

## 识别出的群


```{r fig.height=8, fig.width=20}

# set the cell_names of obj@meta.data
# :param obj: seurat object
# :param cell_name: string, cell name, if cell_name == "" then use cluser_id as new_cluster_id
# :param cluster_id: vector, contains the target cluster id
# :return : seurat obj
set_cell_names <- function(obj, cell_name, cluster_id) {
    
    obj@meta.data$cell_name <- as.character(obj@meta.data$cluster_id)
    
    if (cell_name != "") {
        new.cluster.ids <- rep(NA, length(unique(obj@meta.data$cluster_id)))
        for (i in cluster_id) {
            new.cluster.ids[i + 1] = cell_name
        }
        
        if (!"cluster_id" %in% colnames(obj@meta.data)) {
            obj@meta.data <- cbind(obj@meta.data, as.data.frame(obj@ident))
            colnames(obj@meta.data)[ncol(obj@meta.data)] = "cluster_id"
        }
    } else {
        new.cluster.ids = cluster_id
    }
    
    if (length(new.cluster.ids) != length(unique(obj@meta.data$cluster_id))) {
        stop("cluster_id needs equal with obj@meta.data")
    }

    for (i in 1:length(new.cluster.ids)) {
        obj@meta.data$cell_name[obj@meta.data$cell_name == i - 1] <- new.cluster.ids[i]
    }
    
    return(obj)
}


# this function is used to make dimplot without NA, and labeled by cell names
make_dimplot_without_na <- function(obj, no.legend=FALSE, limit.cells = TRUE, umap=FALSE, xlimit=40, ylimit=40) {
    
    used.cells = rownames(obj@meta.data)
    if (limit.cells) {
        used.cells = rownames(obj@meta.data[!is.na(obj@meta.data$cell_name),])
    }
    
    reduction = "tSNE"
    
    if (umap) {
        reduction = "umap"
    }
    
    p <- DimPlot(
      object = obj,
      reduction.use = reduction,
      pt.size = 0.01,
      do.return = TRUE,
      group.by = "cell_name",
      do.label = TRUE,
      no.legend = no.legend,
      cells.use = used.cells,
      png.file = "/dev/null"
    )
    
    p <- p + coord_cartesian(xlim = c(-1 * xlimit, xlimit), ylim = c(-1 * ylimit, ylimit)) 
    
    return(p)
}


# This function is used to make combination plots, including feature plots, two tSNE plots and dot plot
# :param obj: seurat obj
# :param markers: a vector of string, the marker genes
# :param cell_name: string
# :param cluster_id: a vector of int
make_plots <- function(obj, markers, cell_name, cluster_id) {
    dim_plot <- FeaturePlot(
        object = obj,
        features.plot = markers,
        cols.use = c(
            "grey",
            "blue"
        ),
        reduction.use = "tSNE",
        do.return = TRUE,
        png.file = "/dev/null"
    )
    
    
    obj <- set_cell_names(obj, cell_name = cell_name, cluster_id = cluster_id)
    
    if (sum(!is.na(obj@meta.data$cell_name)) > 0) {
        dim_plot[["tSNE"]] = make_dimplot_without_na(obj, limit.cells = FALSE, no.legend = TRUE)
        dim_plot[["tSNE_null"]] = make_dimplot_without_na(obj, limit.cells = TRUE, no.legend = TRUE)
    }
    
    dim_plot[["dotplot"]] = DotPlot(obj, genes.plot = rev(markers), x.lab.rot = T, plot.legend = T, dot.scale = 8, do.return = TRUE)
    
    grid.arrange(grobs = dim_plot, nrow = ceiling(length(dim_plot) / 3), ncol = 3)
}


new.cluster.ids <- c(
    "Monocytes", # 0,
    "Treg cells", # 1,
    "CD8+ T cells",  # 2
    "NK cells",  # 3
    "Monocytes",  # 4
    "NK cells",  # 5
    "CD8+ T cells", # 6
    "Basal cells", # 7
    "Dentritic",  # 8
    NA, # 9
    "Dendritic", # 10
    "Club cells",  # 11
    "B cells",  # 12
    "Club cells", # 13
    NA,  # 14
    NA,  # 15
    "Fibroblasts",  # 16
    "Basal cells",  # 17
    NA,  # 18
    NA,  # 19
    "Mast cells",  # 20
    NA,   # 21, 
    "Erythrocyte",  # 22
    "Fibroblasts",  # 23
    "CD8+ T cells",  # 24
    "Monocytes"   # 25
)

# obj@meta.data$cell_name <- plyr::mapvalues(x = obj@meta.data$cell_name, from = current.cluster.ids, to = new.cluster.ids)

obj <- set_cell_names(obj, cell_name = "", cluster_id = new.cluster.ids)


plot_grid(p1, make_dimplot_without_na(obj, limit.cells = FALSE))
```


> 下面的每张组合图中，最后一张子图，红色部分为标记的群，灰色部分为未标记的群，便于对比


### Basal cells
```{r fig.height=12, fig.width=18}

markers <- c(
    "KRT5",
    # "P63",
    # "IGTA6", 
    "NGFR", 
    "KRT14"
)

make_plots(obj = obj, markers = markers, cell_name = "Basal cells", cluster_id = c(7, 17, 23))
```

### Club cells

```{r fig.height=30, fig.width=18}

markers <- c(
    "SCGB1A1",
    "BPIFB1",
    "CXCL1",
    "CP",
    "PIGR",
    "MUC5B", 
    "SAA2",
    "TSPAN8",
    "FOXJ1",   # ciliated
    "DNAI1"    # ciliated
)

make_plots(obj = obj, markers = markers, cell_name = "Club cells", cluster_id = c(11, 13))
```

### B cells
```{r fig.height=12, fig.width=18}

markers <- c(
    "MS4A1",    # B
    "CD79A",
    "CD19"
)

make_plots(obj = obj, markers = markers, cell_name = "B cells", cluster_id = c(12))
```


### T cells
```{r fig.height=12, fig.width=18}
markers <- c(
    "CD3D",
    "CD44",
    "CD3E"
)

dim_plot <- FeaturePlot(
    object = obj,
    features.plot = markers,
    cols.use = c(
        "grey",
        "blue"
    ),
    reduction.use = "tSNE",
    do.return = TRUE
)


make_plots(obj = obj, markers = markers, cell_name = "T cells", cluster_id = c(1, 2, 5, 6, 24))

```

### NK cells

综合NK的marker genes和T cells的marker genes来看，推测目前有两种NK

```{r fig.height=12, fig.width=18}
markers <- c(
    "GNLY",
    "NKG7"
)

dim_plot = FeaturePlot(
    object = obj,
    features.plot = markers,
    cols.use = c(
        "grey",
        "blue"
    ),
    reduction.use = "tSNE",
    do.return = TRUE
)


new.cluster.ids <- rep(NA, length(unique(obj@meta.data$cluster_id)))
new.cluster.ids[7] <- "NKT cells"       # Note: the cluster_id starts from 0, so the cluster index here needs pluts 1
new.cluster.ids[4] <- "NK cells"

obj <- set_cell_names(obj, cell_name = "", cluster_id = new.cluster.ids)

dim_plot[["tSNE"]] = make_dimplot_without_na(obj, limit.cells = FALSE, no.legend = TRUE)
dim_plot[["tSNE_null"]] = make_dimplot_without_na(obj, limit.cells = TRUE, no.legend = TRUE)
dim_plot[["dotplot"]] = DotPlot(obj, genes.plot = rev(markers), x.lab.rot = T, plot.legend = T, dot.scale = 8, do.return = TRUE)

grid.arrange(grobs = dim_plot, nrow = ceiling(length(dim_plot) / 3), ncol = 3)

```

### CD8+ T cells
```{r fig.height=18, fig.width=18}

markers <- c(
    "CD8A",
    "CD8B",
    "CCL4L2",
    "GZMK",
    "LEF1",
    "LAYN"
)

make_plots(obj = obj, markers = markers, cell_name = "CD8+ cells", cluster_id = c(2, 24))
```


#### CD14+ Monocytes
```{r fig.height=24, fig.width=18}

markers <- c(
    "LYZ",
    "CD33", 
    "FCGR1A", 
    "CD14",    # Monocytes, Macrophages,   used
    "CD68",    # dendritic, Interstitial macrophages, monocytes
    "CSF1R",   # dendritic, Interstitial macrophages, monocytes
    "ITGAX",  # Dendritic, alveolar macrophages
    "MARCO",  # Dendritic, alveolar macrophages
    "MRC1"   # alveolar macrophages, Monocytes
)

make_plots(obj = obj, markers = markers, cell_name = "CD14+ Monocytes", cluster_id = c(0, 4, 25))

```

### FCGR3A+ Monocytes
识别到的群体与CD14+ Monocytes高度重合，剩下一个群与NK重合，没有明显的识别度，因此，这种细胞亚型不做单独标注

```{r fig.height=12, fig.width=18}

markers <- c(
    "FCGR3A"
)

dim_plot = FeaturePlot(
    object = obj,
    features.plot = markers,
    cols.use = c(
        "grey",
        "blue"
    ),
    reduction.use = "tSNE",
    do.return = TRUE
)

make_plots(obj = obj, markers = markers, cell_name = "FCGR3A+ Monocytes", cluster_id = c(0, 3, 4, 25))

```


#### Treg cells

```{r fig.height=18, fig.width=18}

markers <- c(
    "TNFRSF4",    # Treg
    "FOXP3",    # Treg
    "IL2RA",   # Treg
    "CTLA4",    # Treg
    "LTB",
    "AC133644.2"
)

dim_plot <- FeaturePlot(
    object = obj,
    features.plot = markers,
    cols.use = c(
        "grey",
        "blue"
    ),
    reduction.use = "tSNE",
    do.return = TRUE
)

make_plots(obj = obj, markers = markers, cell_name = "Treg cells", cluster_id = c(24))
```

### Dendritic Cells
```{r fig.height=30, fig.width=18}

markers <- c(
    "FCER1A",
    "C1orf54",
    "CCR7",
    "LGALS2",
    "LSP1",
    "NAAA",
    "CCL17",
    "CD68",    # dendritic, Interstitial macrophages, monocytes
    "COL1A1",  # Stromal cells
    "CSF1R",   # dendritic, Interstitial macrophages, monocytes
    "ITGAX",   # Dendritic, alveolar macrophages
    "MARCO"    # Dendritic, alveolar macrophages
)

make_plots(obj = obj, markers = markers, cell_name = "Erothrocyte", cluster_id = c(8, 10))

```


### Megakaryocytes
```{r fig.height=6, fig.width=18}

markers <- c(
    "PPBP",
    # "ITGA2B", # CD41
    # "GP1BA",  # CD42A
    # "GP1BB",  # CD42B
    "ITGAV",     # CD51
    "CD4"
    # "ITGB3",  # CD61
    # "PF4",
    # "GP9"
)


make_plots(obj = obj, markers = markers, cell_name = "Megakaryocytes", cluster_id = c())

```

### Granulocyte

特征不明显

```{r fig.height=18, fig.width=18}
markers <- c(
    "ANPEP",    # CD13
    "FUT4",     # CD15
    "CD33",
    "CD300E",
    "CXCL8",
    "EREG"
)


make_plots(obj = obj, markers = markers, cell_name = "Granulocyte", cluster_id = c())
```

### Mast


```{r fig.height=18, fig.width=18}

markers <- c(
    "AREG",    # mast cells one of Granulocyte
    "CLU",     # mast cells
    "MS4A2",   # mast cells
    "PTGS1",
    "RGS13"
)

make_plots(obj = obj, markers = markers, cell_name = "Mast cells", cluster_id = c(20))

```


### Erythrocyte or erythroblasts

特征不明显，怀疑22号群为Erythrocyte

```{r fig.height=18, fig.width=18}

markers <- c(
    # "SLC4A1",    # CD233
    # "GYPA",     # CD235A
    "HBB",
    # "ALAS2"
    "HBA1",
    # "HBD",
    "SLC25A37",
    "SLC25A39",
    "SNCA",
    "DCAF12"
)

make_plots(obj = obj, markers = markers, cell_name = "Erothrocyte", cluster_id = c(22))
```

### Fibroblasts

测试了比较多的marker genes，效果不是特别理想，暂定17号群为fibroblast

```{r fig.height=30, fig.width=18}

markers <- c(
        "ACTG2",
        "ALDH1A3",
        "ASPN",
        "C3",
        "COL10A1",
        "COL13A1",   # 在 《Single-Cell Deconvolution of FibroblastHeterogeneity in Mouse Pulmonary Fibrosis》文章中小鼠分别以COL13A1和COL14A1为标记，分到了两个fibroblasts群
        "COL14A1",
        "COL18A1",
        "DKK1",
        # "HIGD1B"
        # "LHFP"
        "HTRA3",
        "NFKBIA",
        "PTN",
        "PTX3",
        "TNFRSF12A",
        "COL1A1"  # Stromal cells
    )

make_plots(obj = obj, markers = markers, cell_name = "Fibroblasts", cluster_id = c(16, 23))
```

### Macrophages

没有明显特征

```{r fig.height=36, fig.width=18}
markers <- c(
    "ALDH2",
    "APOBEC3A",
    "C15orf48",
    "C1QC",
    "CCL8",
    "EEF1A1",
    "F13A1",
    "FOLR2",
    "IFIT1",
    "CD14",    # Monocytes, Macrophages,   used
    "CD68",    # dendritic, Interstitial macrophages, monocytes
    "CSF1R",   # dendritic, Interstitial macrophages, monocytes
    "ITGAX",  # Dendritic, alveolar macrophages
    "MARCO",  # Dendritic, alveolar macrophages
    "MRC1"   # alveolar macrophages, Monocytes
)

make_plots(obj = obj, markers = markers, cell_name = "Macrophages", cluster_id = c())
```


### Endothelial cells

没有明显特征

```{r fig.height=24, fig.width=18}
markers <- c(
    "ADM",     # normal
    "AKAP12",
    "BIRC3",
    "CLEC2B",
    "IL1RL1",
    "SLC2A3",  # lymphatic
    "MMRN1",
    "IGFBP3",   # tumor
    "SPRY1",
    "ENPP2"
)

make_plots(obj = obj, markers = markers, cell_name = "Endothelial cells ", cluster_id = c())
```


--- 
## Tabular muris
以下为Tabular muris在小鼠的肺组织中识别出的不同细胞的marker genes

其中，有两个基因已经用于之前细胞系的识别
- CD14 -> CD14+ monocytes
- CD68 -> CD14+ monocytes

而其他的基因基本能同时标记出不止一种类型的细胞（与之前marker标记的结果相比），但是之前的结果中有部分比较明确的marker能够将细胞群划分的比较清晰，更加倾向于之前的marker所划分的细胞类型。


```{r fig.height=18, fig.width=18}

FeaturePlot(
    object = obj,
    features.plot = c(
        "CD14",    # Monocytes, Macrophages,   used
        # "CD24A",
        "CD68",    # dendritic, Interstitial macrophages, monocytes
        "COL1A1",  # Stromal cells
        "CSF1R",   # dendritic, Interstitial macrophages, monocytes
        # "CX3XR1",
        "FOXJ1",   # ciliated  -> Club cells are found in the ciliated simple epithelium. 
        "ITGAX",  # Dendritic, alveolar macrophages
        # "LY6C2",
        "MARCO",  # Dendritic, alveolar macrophages
        # "MHCII",
        "MRC1",   # alveolar macrophages, Monocytes
        "PECAM1"  # edothelial
    ),
    cols.use = c(
        "grey",
        "blue"
    ),
    reduction.use = "tSNE",
    nCol = 3
)
```


```{r fig.height=6, fig.width=6}
FeaturePlot(
    object = obj,
    features.plot = c(
        "CD4"    # Monocytes, Macrophages,   used
    ),
    cols.use = c(
        "grey",
        "blue"
    ),
    reduction.use = "tSNE"
)
```

## 使用FindMarkers找出其余群体的markers

```{r}

markers_by_seurat <- FindMarkers(
    obj, 
    ident.1 = 4, 
    genes.use = rownames(head(obj@hvg.info, 1000)), 
    logfc.threshold = 0.75,
    min.pct = 0.5, 
    test.use = "wilcox"
)

```

---

## 使用所有Markers做一个dotplot看下效果

1. functions to extract all required matirx from obj
```{r fig.height=8, fig.width=20}
all_markers <- read.xlsx("/mnt/raid62/Lung_cancer_10x/scripts/seurat/gene_list.xlsx", sheet = 3)

new.cluster.ids <- c(
    "Monocytes", # 0,
    "Treg cells", # 1,
    "CD8+ T cells",  # 2
    "NK cells",  # 3
    "Monocytes",  # 4
    "NK cells",  # 5
    "CD8+ T cells", # 6
    "Basal cells", # 7
    "Dentritic",  # 8
    9, # 9
    "Dentritic", # 10
    "Club cells",  # 11
    "B cells",  # 12
    "Club cells", # 13
    14,  # 14
    15,  # 15
    "Fibroblasts",  # 16
    "Basal cells",  # 17
    18,  # 18
    19,  # 19
    "Mast cells",  # 20
    21,   # 21, 
    "Erythrocyte",  # 22
    "Fibroblasts",  # 23
    "CD8+ T cells",  # 24
    "Monocytes"   # 25
)

# obj@meta.data$cell_name <- plyr::mapvalues(x = obj@meta.data$cell_name, from = current.cluster.ids, to = new.cluster.ids)

obj <- set_cell_names(obj, cell_name = "", cluster_id = new.cluster.ids)


custom_colors <- c(
    "#1B62A3",
    "#9CB8DD",
    "#EE6719",
    "#F8A966",
    "#278F36",
    "#8CC873",
    "#C70F1F",
    "#EF7E82",
    "#7D509A",
    "#B59BC7",
    "#76423A",
    "#B48880",
    "#CB60A1",
    "#F1A3C5",
    "#7E7F83",
    "#BDC3C4",
    "#ABB126",
    "#D1D57A",
    "#1DAFC3",
    "#8BCFDA"
)

selected_cols <- rep(NA, length(new.cluster.ids))

unique_id <- unique(new.cluster.ids)
for (i in 1:length(unique_id)) {
    selected_cols[which(new.cluster.ids == unique_id[i])] <- custom_colors[i]
}

SplitDotPlotGG(
    obj, 
    genes.plot = rev(all_markers[all_markers$ok == 1, "Markers"]), 
    x.lab.rot = T, 
    plot.legend = F, 
    dot.scale = 8, 
    do.return = F, 
    grouping.var = "cluster_id", 
    cols.use = selected_cols,
    group.by = "cell_name"
)

markers <- all_markers$Markers
markers <- c(markers, "CD4")
SplitDotPlotGG(
    obj, 
    genes.plot = rev(markers), 
    x.lab.rot = T, 
    plot.legend = F, 
    dot.scale = 8, 
    do.return = F, 
    grouping.var = "cluster_id", 
    cols.use = selected_cols,
    group.by = "cell_name"
)

```

```{r fig.height=8, fig.width=20}
p <- DotPlot(
    obj, 
    genes.plot = markers, 
    dot.scale = 8, 
    x.lab.rot = T, 
    group.by = "cell_name", 
    plot.legend = T,
    do.return = TRUE
)
```
---

## 各细胞群与患者本人之间的相关性，即样本之间的个体差异和肿瘤异质性程度


以下为来自于[tabula-muris](https://github.com/czbiohub/tabula-muris/blob/master/32_cluster_heterogeneity/ClusterHeterogeneity.Rmd)的异质性计算方法。

```{r}

# function 1
# 该function用来算同一个样本的matrix中不同样本之间的distance
# :param mat: matrix, 格式未知, 应当是raw.data类似的matrix
# :param n_samples: int, use calculate distance between how many samples
avg_pairwise_distance <- function(mat, n_samples = 1000){
    n = dim(mat)[1]
    total_distance = 0
    for(s in 1:n_samples){
        samples = sample(n,2)
        diff = mat[samples[1],] - mat[samples[2],]
        distance = sqrt(sum(diff**2))
        total_distance = total_distance + distance
    }
    average_distance = total_distance/n_samples
    return(average_distance)
}



# test on identity matrix, where all pairwise distances are sqrt(2)
# test_mat = matrix(c(1,0,0,0,1,0,0,0,1), nrow = 3)
# avg_pairwise_distance(test_mat)
# n.pcs


# functions 2
# 该functions属于function 1的套皮functions
# 用来计算不同cluster之间的distance
# :param apa_s: added by zhang at 2019.02.19 to isolate the inside and outside envs
# :param j: presume should be int, represent the cluster id
# :param n.pcs: int, calculate distance between how many pcs
avg_cluster_distance <- function(apa_s, j, n.pcs = 100){
    cells = apa_s@meta.data %>% filter(cluster == j) %>% pull(cell)
    mat = apa_s@dr$pca@cell.embeddings[cells, 1:n.pcs]
    return(avg_pairwise_distance(mat))
}


# functions  3
# same as function 1
avg_pairwise_distance2 <- function(mat1, mat2, n_samples = 1000){
    n1 = dim(mat1)[1]
    n2 = dim(mat2)[1]
    total_distance = 0
    for(s in 1:n_samples){
        sample1 = sample(n1, 1)
        sample2 = sample(n2, 1)
        diff = mat1[sample1,] - mat2[sample2,]
        distance = sqrt(sum(diff**2))
        total_distance = total_distance + distance
    }
    average_distance = total_distance/n_samples
    return(average_distance)
}



# functions 4
# this functions is used to create a square matrix of distance between each other
# :param mat: matrix
# :param ids: ???
# :param n_samples: int, use how many samples
# :param min_id_size: int, at least how many same id show up in ids (a list)
# :param verbose: show detail messages
avg_pairwise_distance_set <- function(mat, ids, n_samples = 1000, min_id_size = 1, verbose = F){
    id_list = unique(ids)
    # Keep only those ids occuring at least twice
    id_list = id_list[sapply(id_list, function(x){
        if(sum(ids == x) < min_id_size){
            if(verbose){
                print(paste0("Too few instances of ", x))
            }
            FALSE
        }
        else{
            TRUE
        }
    }
    )]
        
    n_ids = length(id_list)
    distance_mat = matrix(NA, nrow = n_ids, ncol = n_ids)
    rownames(distance_mat) = id_list
    colnames(distance_mat) = id_list
    for(i in 1:length(id_list)){
        id_1 = id_list[i]
                
        # First do the self-distances
        mat_1 = mat[ids == id_1,]
        distance_mat[i,i] = avg_pairwise_distance(mat[ids == id_1,])
        if(i < length(id_list)){
            for(j in (i+1):length(id_list)){
                id_2 = id_list[j]
                mat_2 = mat[ids == id_2,]
                distance_mat[i,j] = avg_pairwise_distance2(mat_1, mat_2)
                distance_mat[j,i] = distance_mat[i,j]
            }
        }
    }
    return(distance_mat)
}



# function 5
# 最复杂的function 主要是将做需要的特征提取成对应的matrix和id
# :param apa_s: seurat object
# :param j: 所需要比较的分类的label
# :param n.pcs: int,需要比较多少个pc
# :param min_id_size: int, id至少需要出现多少次才进行计算，也就是说cluster中样本的数量不能太小，否则不予理会
# :param isDropNa: 是否将NA去掉
average_cluster_differences_set <- function(
    apa_s,
    j, 
    n.pcs = 100, 
    min_id_size = 5, 
    isDropNa = T
){
    # 这行filter中是主要的特征，比如我的可以是PatientID，is.na中的是次要特征，比如cluster的id。
    # 但是这两个标签都是从meta.data中获取，因此，需要现将cluster的结果与meta.data整合
    # 以我自己的数据为例，此处是获取某个病人的所有样本
    # is.na那一项，可以随便填写，根据自己需求来，看需要去除哪一项的na
    cluster_metadata = apa_s@meta.data %>% filter(cluster_id == j & (!(isDropNa & is.na(Cell))))
    cluster_metadata$cluster = cluster_metadata$cluster_id
    
    # print("cluster_metadata")
    # print(head(cluster_metadata))
    
    # 获取该病人样本的所有cells信息
    # 便于根据cell的id从pca中提取matrix
    cells = cluster_metadata %>% pull(Cell)
    
    # print("cells")
    # print(head(cells))
    
    # 获取该病人样本的pca matrix
    mat = apa_s@dr$pca@cell.embeddings[cells, 1:n.pcs]
    
    # 计算病人每个cluster中细胞的数据
    class_sizes = cluster_metadata %>% 
        mutate(Celltype = 
                   ifelse(is.na(cluster), "NA", as.character(PatientID)))%>%
        mutate(class = paste0(cluster, " (", cluster_id, ")")) %>% group_by(class) %>%
        count() %>% mutate(class_with_size = paste0(class, " (", n,")"))
    
    # print("class_sizes")
    # print(head(class_sizes))
    
    # 计算每个病人的xy坐标轴，也就是用来做heatmap的x y坐标轴
    classes = cluster_metadata %>% 
        mutate(cluster = 
                   ifelse(is.na(cluster), "NA", as.character(cluster))) %>%
        mutate(class = paste0(cluster, " (", PatientID, ")")) %>% 
        pull(class)
    
    classes = plyr::mapvalues(x = classes, 
                              from = class_sizes$class,
                              to = class_sizes$class_with_size)
    
    # print("classes")
    # print(head(classes))
    
    # print(head(mat[, 1:10]))
    # print(classes)
    
    return(avg_pairwise_distance_set(mat, classes, min_id_size = min_id_size))
}


# @deprecated -> use pheatmap instead
# 该functions 功能简单，就是用于批量作图
# :param dists: 上边functions计算出的不同类别之间的distances
# :param relative: bool, 如何设定图的breaks
# :param xmin: only work with relative=True
# :param xmax: only work with relative=True
plot_dist <- function(dists, relative = TRUE, xmin = 10, xmax = 40){
  ncol = 100
  n_types = dim(dists)[1]
  if(relative){
    heatmap.2(dists, trace = "none", col = viridis(ncol), 
            symm = TRUE, revC = TRUE, breaks = seq(xmin, xmax, (xmax - xmin)/ncol), dendrogram = "none", density.info = "none")
  }
  else{
    heatmap.2(dists, trace = "none", col = viridis(ncol), 
            symm = TRUE, revC = TRUE)
  }
}
```


```{r fig.height=6, fig.width=12}
# function to make tSNE plot
# :param meta: part of customized obj@meta.data
# :return : ggplot object
make_tSNE_plot <- function(meta) {
    p <- ggplot(data=meta, aes(x=tSNE_1, y=tSNE_2, color=cluster_id)) + 
        geom_point(size = 1) +
        theme(legend.position = "none", legend.title=element_blank()) + 
        guides(color = guide_legend(ncol = 12), shape = guide_legend(ncol = 12)) +
        scale_shape_manual(values=seq(0,length(unique(meta$cluster_id))))                    # 根据cluster的数量指定shape的数量
    
    for (i in unique(meta$cluster)) {                                                     # add cluster by median coords of tSNE
        temp = meta %>% filter(cluster_id == i)
        
        x = median(temp$tSNE_1)
        y = median(temp$tSNE_2)
                
        p = p + annotate("text", x=x, y=y, label= as.character(i))
    }
    return(p)
}


# learn how use combine ggplot with peahtmap from 
# - https://www.biostars.org/p/128229/
# - https://stackoverflow.com/questions/39590849/using-a-pheatmap-in-arrangegrob

for (i in sort(unique(obj@meta.data$cluster_id))){
    dists = average_cluster_differences_set(obj, i, min_id_size = 5)
    if(dim(dists)[1] > 1){
        x = pheatmap(dists, silent = TRUE)
        
        temp = obj@meta.data %>% filter(PatientID == i)
        p = make_tSNE_plot(temp)
        grid.arrange(grobs = list(x[[4]], p), ncol = 2)
    }
}
```

```{r}
# 下边的流程基本上想统计什么级别上的异质性，就把columns names改成什么
# 在下方计算distances时，其原本的function内部定死了只能选择那一列，及其不灵活。
# 特此修改一个function，仅针对cluster_id的计算，就目前他原来的写法没有任何可移植性，换一个变量所有代码重复制一遍，然后就改一两个变量
# function 6
# 最复杂的function 主要是将做需要的特征提取成对应的matrix和id
# :param cluster_metadata: seurat object's metadata, 做过筛选后的seurat object的meta data
# :param j: 所需要比较的分类的label
# :param n.pcs: int,需要比较多少个pc
# :param min_id_size: int, id至少需要出现多少次才进行计算，也就是说cluster中样本的数量不能太小，否则不予理会
# :param isDropNa: 是否将NA去掉
average_cluster_differences_set_for_barplot <- function(
    obj,
    j, 
    n.pcs = 100, 
    min_id_size = 5, 
    isDropNa = T
){
    # 这行filter中是主要的特征，比如我的可以是PatientID，is.na中的是次要特征，比如cluster的id。
    # 但是这两个标签都是从meta.data中获取，因此，需要现将cluster的结果与meta.data整合
    # 以我自己的数据为例，此处是获取某个病人的所有样本
    # is.na那一项，可以随便填写，根据自己需求来，看需要去除哪一项的na
    cluster_metadata = obj@meta.data %>% filter(cluster_id == j & (!(isDropNa & is.na(Cell))))
    cluster_metadata$cluster = cluster_metadata$cluster_id
    
    # print("cluster_metadata")
    # print(head(cluster_metadata))
    
    # 获取该病人样本的所有cells信息
    # 便于根据cell的id从pca中提取matrix
    cells = cluster_metadata %>% pull(Cell)
    
    # print("cells")
    # print(head(cells))
    
    # 获取该病人样本的pca matrix
    mat = obj@dr$pca@cell.embeddings[cells, 1:n.pcs]
    
    # 计算病人每个cluster中细胞的数据
    class_sizes = cluster_metadata %>% 
        mutate(Celltype = 
                   ifelse(is.na(cluster), "NA", as.character(cluster_id)))%>%
        mutate(class = paste0(cluster, " (", cluster_id, ")")) %>% group_by(class) %>%
        count() %>% mutate(class_with_size = paste0(class, " (", n,")"))
    
    # 计算每个病人的xy坐标轴，也就是用来做heatmap的x y坐标轴
    classes = cluster_metadata %>% 
        mutate(cluster = 
                   ifelse(is.na(cluster), "NA", as.character(cluster))) %>%
        mutate(class = paste0(cluster, " (", cluster_id, ")")) %>% 
        pull(class)
    
    classes = plyr::mapvalues(x = classes, 
                              from = class_sizes$class,
                              to = class_sizes$class_with_size)

    return(avg_pairwise_distance_set(mat, classes, min_id_size = min_id_size))
}


distances = sapply(
    as.vector(sort(unique(obj@meta.data$cluster_id))), 
    function(i) { 
        average_cluster_differences_set_for_barplot(obj, i, min_id_size = 5)
    }, 
    simplify = F
)

# 链式调用无可厚非，不过链式这么长，中间还是几个不同逻辑的调用，极度差评。
# 目前测试来看，dplyr的API可能调整过，致使现在这个链式拿到的数据结构有变，所以rename那一条没有对应的对象报错。
# 原始代码无任何注释，没有阐明对应代码的目的与功能，输入输出数据结构，动态类型这点有毒，R毒上加毒
patient_count = obj@meta.data %>% group_by(PatientID, cluster_id) %>% count() %>% ungroup() %>%
  group_by(cluster_id) %>% count() %>% ungroup() %>% mutate(cluster = as.character(cluster_id))


geo_normalize <- function(dists){
  dists / (sqrt(diag(dists)) %o% sqrt(diag(dists)))
}
normalized_distances = lapply(distances, geo_normalize)


global_avg = avg_pairwise_distance(obj@dr$pca@cell.embeddings[, 1:100], n_samples = 10000)

```

```{r fig.height=6, fig.width=12}

max_dist = sapply(distances, max)/global_avg
avg_dist = sapply(distances, mean)
worst_dist = sapply(normalized_distances, max)
df = tibble(cluster_id = as.character(unique(obj@meta.data$cluster_id)),
            max_dist = max_dist,
            worst_dist = worst_dist, 
            n_types = sapply(distances, function(x){dim(x)[1]}),
            rank = rank(max_dist)
            )
df = df %>% left_join(patient_count, by = 'cluster_id')


ggplot(df, aes(reorder(cluster, rank), max_dist)) + geom_bar(stat = 'identity') +
   geom_hline(aes(yintercept = 1.0)) + 
    ylab('heterogeneity score') + 
    xlab('cluster') +
    theme(axis.text.x = element_text(angle = 90))

```



